【裁判字號】    99,訴,252
【裁判日期】    990430
【裁判案由】    殺人未遂等
【裁判全文】
臺灣彰化地方法院刑事判決               99年度訴字第252號
公  訴  人  臺灣彰化地方法院檢察署檢察官
被      告  甲○○
選任辯護人  吳光中律師
被      告  庚○○
選任辯護人  國慶律師
上列被告等因殺人未遂等案件，經檢察官提起公訴（98年度偵字
第10826 號），本院判決如下：
    主  文
甲○○犯如附表一編號一至五所示之罪，均累犯，各處如附表一
編號一至五所示之刑，應執行有期徒刑貳拾年，併科罰金新臺幣
拾貳萬元，罰金如易服勞役，以新臺幣壹仟元折算壹日；扣案如
附表二編號1 至8 、附表三編號1 、2 所示之物均沒收。
庚○○犯如附表一編號二至五所示之罪，各處如附表一編號二至
五所示之刑，應執行有期徒刑拾貳年；扣案如附表二編號1 至8
、附表三編號1 所示之物均沒收。
    事  實
一、甲○○（綽號「阿龍」）曾有懲治盜匪條例、搶奪、槍砲、
    詐欺等前科，且於民國95年間，因犯賭博案件，經本院以95
    年度彰簡字第383 號判決判處有期徒刑3 月確定，甫於95年
    7 月21日易科罰金執行完畢（構成累犯）。詎仍不知悔改，
    明知槍砲彈藥刀械管制條例所列管之槍砲、子彈，非經主管
    機關許可，不得持有，竟仍於96年間某日，透過綽號「財哥
    」（真實姓名年籍不詳）之親友，以新臺幣（下同）35萬元
    之代價，向戊○○（綽號「大胖烈」，業經檢察官另案通緝
    中）購得具殺傷力之比利時制式手槍1 枝（含彈匣1 個，槍
    枝管制編號00 00000000 號，即附表二編號1 所示）、90制
    式手槍1 枝（含彈匣1 個，槍枝管制編號0000000000號，即
    附表二編號2 所示）、口徑5.7mm 制式子彈9 顆子彈（均已
    擊發，僅餘彈殼及彈頭，詳如附表二編號3 、7 、8 所示）
    及口徑9mm 制式子彈6 顆（均已擊發，僅餘彈殼及彈頭，詳
    如附表二編號4 、5 、6 所示），而非法持有之，並藏置在
    其位於彰化縣彰化市○○里○○路78巷1 弄5 號之住處。
二、又甲○○因需錢孔急，且思及庚○○曾向其表示手頭較緊，
    乃於98年12月19日下午13時16分許起，即以其所持用之0000
    -000000 號行動電話（申登人：蔡侑志）與庚○○所持用之
    0000-000000 號行動電話（申登人：庚○○）聯絡，要求庚○○先至其位於臺中市○○路○ 段28號8 樓之7 租屋處集合
    ，詎庚○○亦明知槍砲彈藥刀械管制條例所列管之槍砲、子
    彈，非經主管機關許可，不得持有，竟為與甲○○共同為下
    列強盜行為，而與甲○○共同基於強盜及非法持有具殺傷力
    槍枝、子彈之犯意聯絡，由甲○○攜帶上開比利時制式手槍
    、90制式手槍及口徑5.7mm 制式子彈9 顆、口徑9mm 制式子
    彈6 顆，及準備作案用之手套2 支（1 支扣案，1 支未扣案
    ）後，委請不知情之同居人羅婉甄載渠2 人前往彰化縣彰化
    市○○路上，又於同日下午5 時27分許起，甲○○以其所持
    用之0000-000000 號行動電話（申登人：蔡志堅，98年12月
    17日才啟用）連絡不知情之友人黃炳欽（使用0000-000000
    號行動電話，申登人：黃炳欽之兄黃明仁）前來載渠2 人至
    彰化縣和美交流道處，甲○○、庚○○步行至彰化縣和美鎮
    ○○里○○路490 巷口（第1 現場）旁小斜坡草叢，由甲○○將上開比利時制式手槍1 枝（含彈匣1 個，內已填裝子彈
    ）及手套1 支交予庚○○，甲○○則手持上開90制式手槍1
    枝（含彈匣1 個，內已填裝子彈），伺機強盜他人車輛以供
    進一步強盜他處銀樓之交通工具使用：
(一)、於98年12月19日晚上7 時10分許，在彰化縣和美鎮○○里○○路490 巷口（第1 現場），由甲○○手持上開90制式手槍
    ，庚○○手持比利時制式手槍，自埋伏之小斜坡草叢處跑上
    斜坡，甲○○並至車道中間攔車，庚○○則持槍跟隨在後，
    詎甲○○、庚○○見丁○○所駕駛之車牌號碼7V-5063 號自
    用小客車（第1 部車）已駛至，本欲持槍強盜車輛，甲○○
    乃持上開90制式手槍，先對空鳴槍1 槍，見丁○○仍無意停
    車，竟基於殺人之不確定故意（已超脫庚○○原本強盜之犯
    意聯絡範圍），持上開90制式手槍朝7V-5063 號自用小客車
    之駕駛座前擋風玻璃射擊1 槍（子彈入口處在擋風玻璃中間
    偏駕駛座），見丁○○仍未減速停車，甲○○又朝駕駛座之
    車門射擊1 槍，子彈穿透車門射進丁○○左大腿及左側髖部
    ，致丁○○受有左側髖部及大腿槍傷，甲○○等人以此強暴
    方式，實行強盜行為（庚○○對甲○○對空鳴槍、亮槍之行
    為有犯意聯絡，但對甲○○持槍射擊車輛擋風玻璃及車門部
    分無犯意聯絡），至使丁○○不能抗拒，然丁○○憑藉求生
    意志設法加速駛離現場，並立刻前往附近友人陳健在之住處
    求救，經陳健在及時將丁○○送彰化基督教醫院進行急救，
    始得脫離險境，甲○○、庚○○因此未能強盜該部7V-5063
    號車輛得手而未遂，另丁○○經急救得宜未生死亡結果，甲○○之殺人行為亦未遂。
(二)、於同日晚間7 時15分許，甲○○、庚○○在強盜上開車輛失
    敗後，甲○○手持上開90制式手槍，庚○○手持上開比利時
    制式手槍，隨即跑至彰化縣和美鎮○○里○○路490 巷、線
    東路七段交界處（第2 現場），發現丙○○駕駛車牌號碼05
    51-TZ 號自用小客車（第2 部車）駛至，由甲○○持槍向前
    拉開丙○○駕駛座旁之車門，吆喝丙○○下車，庚○○亦持
    槍站在一旁，丙○○不敢停車繼續前行，然因甲○○拉住車
    門，造成丙○○行進時車身不穩，車子先後撞到兩側護欄而
    無法行駛，甲○○等人以此強暴方式，至使丙○○不能抗拒
    ，惟因該車輛碰撞後無法行駛，甲○○、庚○○因此未能強
    盜該部0551-TZ 號車輛得手而未遂。而甲○○在欲強盜下一
    部車輛時，打算要先對空鳴槍示警，卻發現手持之90制式手
    槍，可能在拉車門向前拖行時碰撞到，滑套跳到後面故障，
    甲○○乃與庚○○交換比利時制式手槍，庚○○則換持90制
    式手槍，甲○○剛拿到比利時制式手槍時，發現要上膛滑套
    時比較緊，其手腕力道不夠造成卡彈，便先將其中2 顆子彈
    退出（掉落在上開0551-TZ 號車輛停住點位置附近）。
(三)、甲○○、庚○○在強盜上開0551-TZ 號車輛失敗後，立即跑
    向後方欲攔阻第3 部車（約於同日晚上7 時10餘分），適有
    己○○駕駛車牌號碼1233-WE 號自用小客車（第3 部車）行
    經上處，發現前方停有1 部大卡車，更前方則是該0551-TZ
    號車輛撞到護欄停放在路旁，己○○見狀即停車，甲○○在
    欲攔阻己○○之1233-WE 號車輛前，即持比利時制式手槍對
    空鳴槍1 槍示警，復持比利時制式手槍敲破己○○車輛之駕
    駛座車窗，並以手槍指著己○○喝令其下車，庚○○則站在
    旁邊手持90制式手槍指著己○○之手臂，己○○下車後，甲○○立即坐上駕駛座，庚○○則從駕駛座後側上車（乘客座
    有安全座椅），甲○○等人以此強暴方式，至使己○○不能
    抗拒，而強盜該部1233-WE 號車輛得手。甲○○並駕車搭載
    庚○○沿防汛道路往彰化縣彰化市方向逃逸，惟因途中遇到
    巡邏警車，一時緊張車速過快，不慎撞到水泥塊卡住，便棄
    置在彰化縣彰化市大肚溪橋南端涵洞產業道路上，駕駛座腳
    踏墊遺留甲○○之休閒鞋（左腳）1 支，前乘客座腳踏墊留
    有甲○○穿戴之手套1 支，在車旁外地上則有甲○○所持用
    之0000-000000 號行動電話1 支。
三、於同日晚上8 時15分許，甲○○、庚○○因上開1233-WE 號
    車輛撞到水泥塊卡住無法使用，乃步行並渡過大肚溪，甲○○、庚○○因涉水全身濕冷，現場又偏僻，庚○○提議請人
    搭載一程，渠2 人遂至彰化縣彰化市○○路○ 段838 號「福
    彰汽車」公司內，庚○○先向保全人員乙○○詢問可否搭載
    渠等一程，乙○○答稱無法搭載僅可以幫忙叫計程車，甲○○則逕自走向車牌號碼MN-2432 號自用小客車（第4 部車，
    係曾清福所有，委託業務員黃晴輝販售），發現車子上插有
    鑰匙，便坐上駕駛座啟動電源要開車，並對庚○○說「不要
    跟他講那麼多」，乙○○聽見車子發動聲音，上前阻擋甲○○，表示不能開走車子，詎甲○○、庚○○竟共同基於強盜
    之犯意聯絡，由甲○○掀開衣服亮出插在腰際之上開制式手
    槍，庚○○隨後上車，甲○○等人以此強暴方式，至使乙○○不能抗拒，而強盜該部MN-2432 號車輛得手，並駕車往臺
    中市方向逃逸，翌日甲○○即將上開MN-2432 號車輛棄置在
    彰化縣中彰快速道路下停車場（嗣經警起獲）。
四、嗣經丁○○等人報警處理後，為警依據甲○○所遺留之0000
    -000000 號行動電話之相關通聯，循線查悉係甲○○使用該
    支行動電話，並分別在下列時地扣得下述物品，及查獲甲○○、庚○○到案：
(一)、於98年12月19日，在上述第2 現場，拾獲口徑5.7mm 制式子
    彈2 顆（附表二編號7 ）、已擊發之彈殼1 顆（附表二編號
    8）、甲○○遺留之休閒鞋（右腳）1 支。
(二)、於98年12月19日，在彰化縣彰化市大肚溪橋南端涵洞產業道
    路，查獲1233-WE 號自小客車，當場扣得甲○○遺留之休閒
    鞋（左腳）1 支（駕駛座腳踏墊）、手套1 支（有血跡，前
    乘客座腳踏墊）及0000-000000 號行動電話1 支（含SIM 卡
    1 張，掉落在車旁），及在車內採集瓶口棉棒1 支（塑膠杯
    緣）、檳榔渣1 包（上開塑膠杯內）、血跡棉棒1 支（車內
    方向盤），經送比對DNA 型別鑑定，上開手套及車內方向盤
    所留血跡，均與甲○○之DNA 型相符。
(三)、於98年12月20日，在上述第1 現場，拾獲已擊發之口徑9mm
    彈殼2 顆（附表二編號5 ），及在醫院急救之丁○○左大腿
    內取出口徑9mm 彈頭1 顆（附表二編號6 ）。
(四)、於98年12月24日，在彰化縣福興鄉○○路富山修配廠，查獲
    甲○○所使用之3479-WK 號休旅車【車主：楊連珠（即甲○○同居人羅婉甄之母）】，在車內扣得：羅欽哲身分證1
    張、手銬1 副、寶特瓶1 罐、拋棄式針筒3 個、已
    開封紙袋1 個、針頭6 個、治得舒藥品2 包、信封1
    個（含信紙1 張）、咖啡色側背包1 個、紅色T 字扳手
    1 支、黑色外套1 件、黑色褲子、皮帶各1 件、彈殼
    1 顆【此部分扣案物品均與本案無關】。
(五)、於98年12月29日下午3 時40分許，為警持臺灣彰化地方法院
    檢察署檢察官核發之拘票，在彰化縣彰化市○○路78巷1 弄
    5 號前空地拘獲甲○○，經甲○○帶同警員，前往彰化縣彰
    化市○○路540 巷67弄57號旁（永芳公墓）草叢，起出上開
    比利時制式手槍1 枝（附表二編號1 ）、90手槍1 枝（附表
    二編號2 ）、制式子彈9 顆（含口徑5.7mm 制式子彈6 顆、
    口徑9mm 制式子彈3 顆，附表二編號3 、4 ）及案發後藏槍
    彈使用之塑膠桶1 個、紅色塑膠袋1 個、白色塑膠袋5 個。
(六)、於98年12月29日下午5 時10分許，為警持臺灣彰化地方法院
    檢察署檢察官核發之拘票，在彰化縣鹿港鎮○○里○○○路
    59號6 樓拘獲庚○○，並未查扣任何物品。
五、案經丁○○、丙○○、己○○訴由彰化縣警察局和美分局報
    請臺灣彰化地方法院檢察署檢察官偵查起訴。
    理  由
壹、證據能力部分：
一、按被告以外之人於審判外之言詞或書面陳述，除法律有規定
    者外，不得作為證據；惟被告以外之人於偵查中向檢察官所
    為陳述，除顯有不可信之情況者外，得為證據，刑事訴訟法
    第159 條第1 項、159 條之1 第2 項定有明文。蓋因檢察官
    與法官同為司法官署，且檢察官代表國家偵查犯罪，依法有
    訊問被告、證人及鑑定人之權力，且須對被告有利、不利之
    情形均應注意，況徵諸實務運作，檢察官實施刑事偵查程序
    ，亦能恪遵法定程序之要求，不致有違法取證情事且可信度
    極高，是被告以外之人前於偵查中已具結而為證述，除反對
    該項供述得具有證據能力之一方，已釋明「顯有不可信之情
    況」之理由外，不宜以該證人未能於審判中接受他造之反對
    詰問為由，即遽指該證人於偵查中之陳述不具證據能力，方
    符前揭法條之立法意旨。查本案證人丁○○等人於檢察官偵
    查中所為之陳述，均經具結，被告庚○○之辯護人雖爭執證
    人丙○○、己○○之偵查筆錄無證據能力，惟查被告及辯護
    人等均未提及檢察官在偵查時有任何不法取供之情形，客觀
    上並無顯不可信之情況，是前揭證人於偵查中之證言自具有
    證據能力。
二、另被告以外之人於審判外之言詞或書面陳述，除法律有規定
    者外，不得作為證據；又被告以外之人於檢察事務官、司法
    警察官或司法警察調查中所為之陳述，與審判中不符時，其
    先前之陳述具有較可信之特別情況，且為證明犯罪事實存否
    所必要者，得為證據，刑事訴訟法第159 條第1 項、第159
    條之2 分別定有明文。本件被告庚○○之辯護人主張證人丙○○、己○○於警詢中之陳述係屬審判外之陳述，無證據能
    力，茲經本院傳喚證人丙○○、己○○到庭作證，核諸證人
    丙○○、己○○於警詢中及本院審理時之證述，並無明顯扞
    格相背之情形，其警詢筆錄並無「與審判中不符」之情事，
    依前揭規定，證人丙○○、己○○之警詢筆錄應無證據能力
    （應以證人丙○○、己○○於本院審理時之證詞為據）。另
    按被告以外之人於審判外之陳述，雖不符刑事訴訟法第159
    條之1 至第159 條之4 之規定，而經當事人於審判程序同意
    作為證據，法院審酌該言詞陳述或書面陳述作成時之情況，
    認為適當者，亦得為證據。當事人、代理人或辯護人於法院
    調查證據時，知有第159 條第1 項不得為證據之情形，而未
    於言詞辯論終結前聲明異議者，視為有前項之同意，刑事訴
    訟法第159 條之5 定有明文。查本案下列其餘卷證，公訴人
    、被告及辯護人均不爭執其證據能力，本院復衡以該等供述
    證據作成時之情況，應為適當，是可認後述所引用證據之證
    據能力均無疑義，合先敘明。
貳、實體方面：
一、上開犯罪事實，被告甲○○除否認有殺人之犯意外，對於其
    餘犯罪事實均於本院審理時坦承不諱，其就殺人未遂罪部分
    ，係辯稱：當時伊在車道上攔丁○○的車輛，丁○○不停車
    ，伊就朝乘客座擋風玻璃開1 槍，並跳到右側再對車門開1
    槍，當時沒想太多，並無殺人的意思云云。另訊據被告庚○○則不否認當天有與被告甲○○一同前往上開地點，被告甲○○並有交付1 支比利時制式手槍（內有裝填子彈）予伊，
    及在強盜第3 部車時有與伊換槍，由伊改持90制式手槍（內
    有裝填子彈）之事實，惟矢口否認有何共同強盜或持有具傷
    害力槍枝、子彈之犯行，辯稱：伊是到現場甲○○才說要搶
    車去搶銀樓，伊在案發現場有勸甲○○，且甲○○對第1 部
    車開槍時，伊手上並無持槍，槍是插在口袋，甲○○在搶車
    時，伊還有拉住甲○○，並跟甲○○說「不要」，況且兩個
    人不會搶不下1 台車，如果伊有意與甲○○一起行搶，第1
    台車就搶下來了，不會發生後面那麼多台車云云；被告庚○○之辯護人則為其辯護稱：被告庚○○承認有持槍，但在強
    盜部分，庚○○並無行搶之意思，有阻止甲○○犯案，且庚○○並未實施構成要件行為，最多僅能構成強盜罪之幫助犯
    等語。
二、經查：
(一)、被告甲○○持有制式手槍、子彈部分：
    上開被告甲○○持有具有殺傷力之制式手槍2 枝及制式子彈
    15顆（即附表二編號1 至8 所示）之犯罪事實，業據被告甲○○於警詢、偵查中、本院準備程序及審理時坦承不諱，且
    上開制式手槍及子彈係由被告甲○○帶往強盜現場使用，亦
    經證人即同案被告庚○○於偵查中證述屬實，並有如附表二
    編號1 至8 所示之制式手槍2 枝、制式子彈15顆（射擊後剩
    餘彈殼14顆、彈頭9 顆）及附表三編號2 所示之藏槍使用塑
    膠桶子1 個、紅色塑膠袋1 個及白色塑膠袋5 個扣案可資佐
    證，而上述扣案槍彈，經送內政部警政署刑事警察局鑑定結
    果，均具有殺傷力，且在強盜案件現場（上述第1 、2 現場
    ）及被害人丁○○左大腿所扣得之彈殼、彈頭，經比對彈底
    或彈頭特徵紋痕，均分別與上開2 枝制式手槍所擊發之彈殼
    、彈頭相吻合，應認係由上開2 枝制式手槍所擊發，各有如
    附表二所示之槍彈鑑定書附卷可資佐證，足認被告甲○○自
    白其持有上述槍枝、子彈之犯行確與事實相符，此部分事證
    明確，被告甲○○未經許可持有制式手槍及子彈之犯行，洵
    堪認定。
(二)、被害人丁○○部分（7V-5063 號）：
  1.此部分之犯罪事實，業據證人即被害人丁○○於警詢、偵查
    中及本院審理時指證綦詳，且被告甲○○亦坦承本件強盜車
    輛之犯行，並供明其如何約同被告庚○○到達案發現場之過
    程，而此等過程亦據證人即被告甲○○同居人羅婉甄、友人
    黃炳欽分別於警詢中證述屬實【98年度偵字第10826 號偵卷
    第104-105 、110-111 頁】，復有卷附0000-000000 號手機
    機具顯示之通話紀錄照片6 張、0000-000000 號電話（申辦
    人黃明仁）通聯調閱查詢單、0000-000000 號電話（申辦人
    蔡志堅）通聯調閱查詢單（自98年12月19日下午5 時27分、
    5 時36分，與0000-000000 號有通話紀錄）、7V-5063 號自
    小客車遭槍擊照片共12張、財團法人彰化基督教醫院二林分
    院診斷書（丁○○，左側髖部及大腿槍傷）及彰化縣警察局
    和美分局99年3 月23日函暨所附槍擊現場圖1 張、現場照片
    14張、現場錄影光碟1 片等件附卷可稽【偵卷第18-21 、31
    -33 、130-131 、133-135 、258-259 、272 頁；本院卷(一)
    第84-93 頁】，暨有如附表二編號1 至8 所示之槍枝、子彈
    （餘彈殼或彈頭）、附表三編號1 所示之0000-000000 號行
    動電話1 支（含SIM 卡1 張）、手套1 支及附表四編號1 所
    示之甲○○遺留之休閒鞋左、右腳各1 支等物品扣案可資佐
    證。是被告甲○○確有持槍彈強盜上開7V-5063 號車輛，並
    持槍射擊7V-5063 號車輛，造成丁○○受傷等事實，堪以認
    定。
  2.又被告甲○○雖否認有殺人之犯意，惟查：被告甲○○坦認
    手持90制式手槍朝丁○○之7V-5063 號擋風玻璃及駕駛座車
    門各開1 槍，而上開子彈係貫穿中間偏駕駛座側之擋風玻璃
    ，及貫穿駕駛座車門而射入被告甲○○之左側大腿（其左側
    大腿嗣取出9mm 彈頭1 顆），茲以車輛內部空間十分有限，
    被告甲○○持槍朝擋風玻璃射擊，一般常情下極有可能射擊
    到駕駛座之駕駛人，況子彈射出後無人得以完全控制其動線
    ，稍有偏差便會射擊到人體，更何況是對著空間狹小之車輛
    之擋風玻璃射擊，再被告甲○○更接著朝駕駛座車門射擊，
    而以駕駛人就坐在駕駛座，車門處之活動空間更為狹小，被
    告甲○○持槍射擊駕駛座之車門，子彈射到人體之可能性極
    高，而不論身體上方軀幹或下方肢體，一旦遭到槍擊均極可
    能致命乙情，以被告甲○○之社會經驗，當知之甚詳，被告
    甲○○竟仍執意為之，顯然有縱使丁○○會因此槍擊而導致
    死亡結果，亦不違背其本意之不確定殺人故意無訛，是被告
    甲○○空言辯稱：當時未考慮那麼多，並無殺人之意思云云
    ，顯無足採。
  3.另被告庚○○固辯稱：伊無意參與強盜之犯行，並有阻止甲○○云云，惟查：被告庚○○當日係受被告甲○○之要約，
    前往被告甲○○在臺中市○○路之租屋處集合，被告庚○○
    在該處停留多時，且其後被告甲○○還委請同居人羅婉甄載
    渠等前往彰化縣彰化市○○路上，去等候另1 友人黃炳欽來
    搭載渠等前往案發第1 現場附近之和美交流道處，茲以該處
    現場甚為偏僻隱密，在前往案發現場前，被告庚○○已與甲○○相處整個下午，又經羅婉甄、黃炳欽等人輾轉載往案發
    現場，被告庚○○對於究竟到該處要做何事，豈會全然不知
    情，再被告甲○○計畫強盜車輛以強盜銀樓，且證人即被告
    甲○○證稱：伊係因為庚○○曾向伊表示缺錢花用才會聯絡
    庚○○等語，自會將伊之作案計畫如實告知庚○○，況在案
    發現場，被告甲○○將比利持制式手槍交予被告庚○○，被
    告庚○○亦未拒絕而想辦法離開現場，反而跟著被告甲○○
    爬上小斜坡，在被告甲○○持槍強盜第1 部丁○○之車輛時
    ，被告庚○○亦持槍站在一旁，而證人丁○○亦證述：被告
    庚○○當時確有站在一旁，手上有拿槍，並未看到或聽到庚○○有何阻止甲○○之動作或言語等語，是被告庚○○空言
    辯稱其無參與持槍強盜之犯行，顯無足採。
(三)、被害人丙○○部分（0551-TZ 號）：
  1.此部分之犯罪事實，業據被告甲○○於警詢、偵查中及本院
    審理時坦承不諱，且經證人即被害人丙○○於偵查中及本院
    審理時指證綦詳，並據目擊證人柯鴻堯於警詢中證述屬實，
    復有0551-TZ 號自小客車（撞到護欄停止）照片2 張（偵卷
    第22頁）及上開彰化縣警察局和美分局99年3 月23日函暨所
    附槍擊現場圖1 張、現場照片14張、現場錄影光碟1 片等件
    附卷可稽。暨有上述扣案之制式手槍、子彈及甲○○所遺留
    之休閒鞋右腳1 支可資佐證，是被告甲○○確有持槍彈強盜
    上開0551-TZ 號車輛之事實，亦堪以認定。
  2.另被告庚○○固辯稱：伊無意參與強盜之犯行，並有阻止甲○○云云，惟查：證人丙○○於本院審理時明白證述：「伊
    是在紅燈轉綠燈時右轉，才剛起步車速很慢，就看到2 個人
    站在伊駕駛座旁邊，2 人手上都有拿槍，第1 個歹徒過來拉
    開伊車門並拿槍指著伊，吆喝伊下車，伊很緊張就踩油門，
    但車門被拉住不穩去撞到護欄，並未聽見另1 個歹徒有阻止
    之言語」等語，又被告庚○○既手持槍枝站在一旁，而在被
    告甲○○進行強盜行為時，並無任何表示反對或出手制止之
    舉止，復在強盜丙○○之0551-TZ 號車輛失敗後，因被告甲○○表示90制式手槍已故障，而將比利時制式手槍交予甲○○使用以便強盜下1 部車輛，足見被告庚○○對於此次強盜
    犯行，亦具有犯意聯絡及行為分擔無訛，被告庚○○空言稱
    ：伊無參與強盜之意，且有表明反對之舉措，核與卷證不符
    ，洵非足採。
(四)、被害人己○○部分（1233-WE號）：
  1.此部分之犯罪事實，業據被告甲○○於警詢、偵查中及本院
    審理時坦承不諱，且經證人即被害人己○○於偵查中及本院
    審理時指證綦詳，並據目擊證人柯鴻堯於警詢中證述屬實，
    復有1233-WE 號自小客車查證照片6 張（偵卷第23-25 頁）
    及上開彰化縣警察局和美分局99年3 月23日函暨所附槍擊現
    場圖1 張、現場照片14張、現場錄影光碟1 片等件附卷可稽
    。又警員查獲1233-WE 號自小客車時，當場在駕駛座腳踏墊
    查到甲○○遺留之休閒鞋（左腳）1 支，在前乘客座腳踏墊
    查到手套1 支（有血跡），及在1233-WE 號車旁地上查到00
    00-000000 號行動電話1 支（含SIM 卡1 張），警員並在該
    車內方向盤採集血跡棉棒1 支，含上開手套上之血跡，一併
    送請進行DNA 型別鑑定，結果上開血跡與被告甲○○之DNA
    相符，此有內政部警政署刑事警察局99年2 月5 日刑醫字第
    0990003851號鑑定書1 紙附卷可稽【本院卷(一)第48-49 頁】
    。此外亦有上述扣案之制式手槍、子彈、0000-000000 號行
    動電話1 支（含SIM 卡1 張）及甲○○所遺留之休閒鞋左腳
    1 支、手套1 支可資佐證，是被告甲○○確有持槍彈強盜上
    開1233-WE 號車輛之事實，亦堪以認定。
  2.另被告庚○○固辯稱：伊無意參與強盜之犯行，並有阻止甲○○云云，惟查：證人己○○於本院審理時明白證述：「晚
    上約七點十幾分，沒有超過七點半，伊從線東路下邊坡要轉
    進福北路490 巷口回家，發現前面有1 台大卡車，大卡車前
    面有1 台橫向的車子撞到左邊護欄停在那邊，在伊左前方草
    叢，看到兩人一前一後跑出來，伊原以為是車禍的當事人，
    但發現他們先去大卡車看一下，馬上又跑來伊這邊看擋風玻
    璃，然後1 名歹徒手舉起來（當庭指認係甲○○），伊看到
    槍，然後他就拿槍托打破伊駕駛座玻璃，另1 名歹徒站在旁
    邊，並拿槍指著伊的手臂（當庭指認係庚○○），伊問說是
    不是要錢，甲○○說不是，並叫伊下車，然後甲○○就坐駕
    駛座開車，因為乘客座有嬰兒安全座椅，庚○○就從駕駛座
    那側後座上車，然後就把車子開走，後來伊發現大卡車內有
    2 名男子，甲○○等人可能是因此不敢搶，發現伊僅有1 個
    女生在車上才搶伊，伊下車後先跟大卡車的人借手機報警，
    結果那2 人不敢借，伊才跑去前面丙○○那邊，叫丙○○趕
    快報警處理。後來警員查到伊車子後，有發現多了1 支手機
    、1 支手套、一支鞋子，鞋子跟現場掉落的是成對的」等語
    。足見當時被告庚○○當時站在一旁，並持槍指著被害人己○○，而在被告甲○○進行強盜行為時，殊無任何表示反對
    或出手制止之舉止，且如上所述，被告2 人在強盜丙○○之
    0551-TZ 號車輛失敗後，被告甲○○表示要對下部車開槍示
    警，而發現其90制式手槍故障，乃與被告庚○○交換比利時
    制式手槍，在在顯示被告庚○○亦有參與強盜第3 部車（即
    己○○之0551-TZ 號車輛）之犯意，被告庚○○否認有參與
    強盜之犯意，核與卷證不符，不足憑採。
(五)、被害人乙○○部分（MN-2432 號）：
  1.此部分之犯罪事實，業據證人即被害人乙○○於偵查中及本
    院審理時指證綦詳，並有福特汽車公司照片2 張、福特汽車
    公司之監視器錄影畫面照片4 張（偵卷第26-28 頁）附卷可
    稽，暨有上述制式手槍、子彈等物品扣案可資佐證，是被告
    甲○○確有持槍彈強盜上開MN-2432 號車輛之事實，亦堪以
    認定。
  2.另被告庚○○固辯稱：伊當時很冷，想說要找人幫忙載一程
    ，才會跑進福特汽車公司，伊問保全人員可否載他們，但保
    全人員說只能幫忙叫車，結果甲○○就直接去開車，並叫伊
    不要多講了，伊並無參與強盜車輛之意思等語。惟查：證人
    乙○○固證稱：「當時甲○○、庚○○一起進來，庚○○問
    伊可否載他們一下，但伊在值班不可能載他們，就告訴庚○○說只能幫忙叫計程車，結果甲○○就自己去開1 部已插上
    鑰匙的車，伊聽到聲音發現甲○○已坐在駕駛座，並叫庚○○不要講那麼多、上車，伊加以制止，可是甲○○就掀開衣
    服露出手槍，伊就不敢阻擋了，庚○○並未說話，就上車了
    ，他們就把車子開走了」等語，依此等情節，縱可認庚○○
    進入福特汽車公司之初係要請人幫忙搭載一程，然在被告甲○○自己去開MN-2432 號車輛時，被告庚○○已可知該部車
    輛並非渠等所有，且汽車公司人員也無將該車借予渠等之意
    ，又發現保全人員乙○○已向前制止甲○○開該部車，被告
    庚○○未有任何出言制止或反對之舉措，反而在甲○○亮槍
    示威後，逕自坐上乘客座，開走該部車輛，是於此際被告庚○○已有與被告甲○○共同為強盜行為之犯意聯絡無訛，被
    告庚○○辯稱無意強盜云云，尚非足採。
(六)、綜上所述，本件事證已臻明確，被告甲○○、庚○○上開持
    有制式手槍、子彈及強盜既遂、未遂之犯行（被告甲○○另
    有殺人未遂之犯行），均堪以認定，應依法論科。
三、論罪科刑部分：
(一)、所犯之罪名及罪數
  1.被告甲○○持有制式手槍2枝、子彈15顆部分：
    被告甲○○未經許可，持有附表二編號1 、2 所示制式手槍
    之行為，係違反槍砲彈藥刀械管制條例第7 條第4 項之未經
    許可持有手槍罪；其持有如附表二編號3 至8 所示子彈之行
    為，係違反槍砲彈藥刀械管制條例第12條第4 項之未經許可
    持有子彈罪。被告甲○○同時持有制式手槍、子彈，係一行
    為同時觸犯數罪名，為想像競合犯，應從一重之未經許可持
    有手槍罪處斷。
  2.被害人丁○○部分：
   (1)按刑法上所謂兇器，其種類並無限制，凡客觀上足對人之
     生命、身體、安全構成威脅，具有危險性之兇器均屬之。
     查被告甲○○、庚○○所持前揭強盜犯行所用之槍枝，具
     有殺傷力，為金屬所製，質地堅硬，依其重量、材質及使
     用方式，應足以對於人之身體安全產生危害，係屬具有危
     險性之兇器無訛。核被告甲○○、庚○○強盜丁○○車輛
     部分，係犯刑法第330 條第1 項、第2 項之攜帶兇器強盜
     未遂罪。被告甲○○、庚○○就此攜帶兇器強盜未遂罪，
     有犯意之聯絡及行為之分擔，為共同正犯。
   (2)又被告庚○○與甲○○共同持有制式手槍、子彈部分，因
     被告甲○○係強盜當天才攜帶制式手槍、子彈到達現場，
     被告庚○○加入此共同持有制式手槍、子彈之犯罪，係為
     犯本件強盜罪，茲按「行為人為犯特定罪而持有槍、彈，
     並於持有槍、彈後即緊密實行該特定犯罪，雖其持有槍、
     彈之時地與犯特定罪之時地，在自然意義上非完全一致，
     然2 者仍有部分合致，且犯罪目的單一，依一般社會通念
     ，認應評價為1 罪方符合刑罰公平原則，如予數罪併罰，
     反有過度處罰之疑，與人民法律感情亦未契合；是於牽連
     犯廢除後，適度擴張1 行為概念，認此情形為1 行為觸犯
     數罪名之想像競合犯，方屬適當」（最高法院97年度臺上
     字第1880號判決參照）。是核被告庚○○所為，係犯槍砲
     彈藥刀械管制條例第7 條第4 項未經許可持有制式手槍罪
     、同條例第12條第4 項未經許可持有子彈罪；並與上述攜
     帶兇器強盜未遂罪，係一行為觸犯數罪名，為想像競合犯
     ，應依刑法第55條之規定，從一重罪即攜帶兇器強盜未遂
     罪論斷。被告庚○○雖已著手於強盜行為之實施，惟未生
     強盜財物得手之結果，其犯罪尚屬未遂，爰依刑法第25條
     第2 項之規定，按既遂犯之刑度減輕其刑。
   (3)另按刑法第323 條第1 項之強盜而故意殺人罪，是將強盜
     與殺人二個獨立犯罪行為，依法律規定結合成一罪，並加
     重其處罰，祇須相結合之殺人行為係既遂，即屬相當，其
     基礎犯之強盜行為，不論是既遂或未遂，均得與之成立結
     合犯，僅於殺人行為係屬未遂時，縱令強盜行為既遂，因
     該罪並無處罰未遂犯規定，不生結合犯關係（最高法院94
     年度臺上字第7288號判決意旨參照）。本件被告甲○○強
     盜丁○○之車輛及開槍殺害丁○○，未生強盜得手及被害
     人死亡之結果，均屬未遂，依上開說明，不生強盜而故意
     殺人之結合犯關係，應係犯刑法第330 條第1 項、第2 項
     之攜帶兇器強盜未遂罪及同法第271 條第2 項、第1 項之
     殺人未遂罪。而被告甲○○係以一持槍開槍行為，觸犯上
     開攜帶兇器強盜未遂罪及殺人未遂罪此2 罪名，為想像競
     合犯，應依刑法第55條之規定，從一重罪即殺人未遂罪論
     斷。被告甲○○就殺人罪部分，雖已著手於殺人行為之實
     施，惟未生死亡之結果，其犯罪尚屬未遂，爰依刑法第25
     條第2 項之規定，按既遂犯之刑度減輕其刑。
  3.被害人丙○○部分：
    被告甲○○、庚○○共同持槍彈強盜丙○○之車輛，然未能
    強盜得手，核渠等此部分所為，均係犯刑法第330 條第1 項
    、第2 項之攜帶兇器強盜未遂罪。被告甲○○、庚○○雖已
    著手於強盜行為之實施，惟未生強盜財物得手之結果，其犯
    罪尚屬未遂，爰依刑法第25條第2 項之規定，按既遂犯之刑
    度減輕其刑。被告甲○○、庚○○就此攜帶兇器強盜未遂罪
    ，有犯意之聯絡及行為之分擔，均為共同正犯。
  4.被害人己○○部分：
    被告甲○○、庚○○共同持槍彈強盜己○○之車輛得手，核
    渠等此部分所為，均係犯刑法第330 條第1 項之攜帶兇器強
    盜罪。被告甲○○、庚○○就此攜帶兇器強盜罪，有犯意之
    聯絡及行為之分擔，均為共同正犯。
  5.被害人乙○○部分：
    被告甲○○、庚○○共同持槍彈強盜乙○○保管之車輛得手
    ，核渠等此部分所為，均係犯刑法第330 條第1 項之攜帶兇
    器強盜罪。被告甲○○、庚○○就此攜帶兇器強盜罪，有犯
    意之聯絡及行為之分擔，均為共同正犯。
(二)、按未經許可持有槍、彈罪，其持有之繼續，為行為之繼續，
    至持有行為終了時，均論為一罪，不得割裂。若以之犯他罪
    ，兩罪間之關係如何，端視其開始持有之原因為斷，如早已
    非法持有槍、彈，後另起意犯罪，或意圖犯甲罪而持有槍、
    彈，卻持以犯乙罪，均應以數罪併罰論處；如因意圖犯某罪
    而持有槍、彈，後果以之犯該罪，兩罪間始有牽連犯之適用
    （最高法院93年度2810、2852、3038號判決可資參照）。被
    告甲○○於96年間某日起，即持有槍彈，嗣因缺錢花用，始
    於98年12月19日為強盜開槍殺人之犯行，是被告甲○○未經
    許可持有手槍罪與上開殺人未遂罪及各次攜帶兇器強盜既未
    遂間，屬犯意各別，行為互殊，應分論併罰。另被告庚○○
    所為上開各次攜帶兇器強盜既未遂罪間，亦屬犯意各別，行
    為互殊，應分論併罰。
(三)、又查被告甲○○於95年間，因犯賭博案件，經本院以95年度
    彰簡字第383 號判決判處有期徒刑3 月確定，甫於95年7 月
    21日易科罰金執行完畢等情，有臺灣高等法院被告前案紀錄
    表、臺灣彰化地方法院檢察署刑案資料查註紀錄表各1 份在
    卷可憑，其於有期徒刑執行完畢後，5 年內故意再犯本件有
    期徒刑以上之各罪，均為累犯，應依刑法第47條第1 項之規
    定各加重其刑。
(四)、爰審酌被告甲○○之素行不良，有多項前科紀錄（參卷附臺
    灣高等法院被告前案紀錄表），被告庚○○尚無成年之犯罪
    紀錄，渠等正值青壯年，均身強體壯，不思努力工作以營生
    ，竟徒想不勞而獲，持制式手槍、子彈強盜車輛，以供作強
    盜銀樓之交通工具，在偏僻之道路上，隨機強盜過往車輛，
    造成被害人心理漠大恐慌，嚴重影響社會治安及被害人之生
    命財產安全，且被告甲○○見被害人丁○○攔車不停，竟開
    槍射擊車輛擋風玻璃及駕駛座車門，造成丁○○差點喪命，
    行為極其兇狠，並考量渠等所持有之制式手槍、子彈之數量
    ，被告庚○○係聽從被告甲○○之指揮行事，且被告庚○○
    在本案多屬在站一旁配合之角色，其行為分擔情節顯較被告
    甲○○輕微，暨衡以被告2 人迄未能與被害人等人達成和解
    ，賠償其等所受之損害，被告甲○○坦承大部分犯行、被告
    庚○○坦承部分犯行之態度，與渠等之生活狀況、智識程度
    等一切情狀，分別量處如附表一所示之刑，並各定其應執行
    之刑，及對被告甲○○所科處罰金刑部分，併予諭知易服勞
    役之折算標準，以資懲儆。
(五)、扣案如附表二編號1 、2 所示之制式手槍各1 枝，經鑑驗結
    果認具有殺傷力，業如前述（詳附表二編號1 、2 鑑定結果
    欄），為違禁物，不問屬於被告所有與否，均應依刑法第38
    條第1 項第1 款宣告沒收。另如附表二編號3 至8 所示之制
    式子彈15顆，業經被告甲○○在案發現場擊發，或經送鑑試
    射擊發完畢，已失其違禁物之本質，不得依刑法第38條第1
    項第1 款宣告沒收。惟上開制式手槍2 枝與擊發完畢之子彈
    （僅餘彈殼或彈頭），係屬被告甲○○、庚○○用以犯本件
    殺人未遂或加重強盜罪使用之物，且為被告甲○○所有，茲
    依刑法第38條第1 項第2 款併予宣告沒收【第1 部車部分
    ，使用之子彈係編號3 至8 ；第2 部車部分，使用之子彈
    係編號3 、4 、7 、8 ；第3 部車部分，使用之子彈係編
    號3 、4 、8 ；第4 部車部分，使用之子彈係編號3 、4 】
    。又扣案如附表三編號1 所示之手套1 支、0000-000000 號
    行動電話（含SIM 卡1 張），亦均屬被告甲○○所有之物，
    且分別供被告甲○○等人犯上開殺人未遂或加重強盜罪使用
    之物，亦應依刑法第38條第1 項第2 款併予宣告沒收（惟上
    開手套、手機最後遺留在1233-WE 車內、車旁，並未使用於
    犯強盜MN-2432 號車輛，故未在該部分項下沒收）。另扣案
    如附表三編號2 所示之塑膠桶1 個、紅色塑膠袋1 個、白色
    塑膠袋5 個，則係被告甲○○藏匿槍彈使用之物，係其犯上
    述持有制式手槍罪使用之物，且為被告甲○○所有，茲依刑
    法第38條第1 項第2 款併予宣告沒收。其餘如附表四所示之
    物品，或與本案犯罪並無關連，或為被告平時穿戴之鞋物、
    警員採集之證據，均無沒收之必要，併此敘明。
據上論斷，應依刑事訴訟法第299 條第1 項前段，槍砲彈藥刀械
管制條例第7 條第4 項、第12條第4 項，刑法第11條、第28條、
第271 條第2 項、第1 項、第330 條第1 項、第2 項、第25條、
第55條、第51條第5 款、第42條第3 項、第38條第1 項第1 款、
第2 款，判決如主文。
本案經檢察官趙冠瑋到庭執行職務。
中    華    民    國    99    年    4     月    30    日
                  刑事第七庭    審判長法  官  葉明松
                                      法  官  胡宜如
                                      法  官  郭麗萍
以上正本證明與原本無異。
如不服本判決應於收受判決後10日內向本院提出上訴書狀，並應
敘述具體理由；其未敘述上訴理由者，應於上訴期間屆滿後20日
內向本院補提理由書（均須按他造當事人之人數附繕本）「切勿
逕送上級法院」。
告訴人或被害人對於判決如有不服具備理由請求檢察官上訴者，
其上訴期間之計算係以檢察官收受判決正本之日期為準。
中    華    民    國    99    年    4     月    30    日
                                      書記官  吳冠慧
【附錄論罪科刑法條】
槍砲彈藥刀械管制條例第7條：
未經許可，製造、販賣或運輸火砲、肩射武器、機關槍、衝鋒槍
、卡柄槍、自動步槍、普通步槍、馬槍、手槍或各類砲彈、炸彈
、爆裂物者，處死刑、無期徒刑或七年以上有期徒刑；處徒刑者
，併科新臺幣三千萬元以下罰金。
未經許可，轉讓、出租或出借前項所列槍砲、彈藥者，處無期徒
刑或五年以上有期徒刑，併科新臺幣一千萬元以下罰金。
意圖供自己或他人犯罪之用，而犯前二項之罪者，處死刑或無期
徒刑；處徒刑者，併科新臺幣五千萬元以下罰金。
未經許可，持有、寄藏或意圖販賣而陳列第一項所列槍砲、彈藥
者，處五年以上有期徒刑，併科新臺幣一千萬元以下罰金。
意圖供自己或他人犯罪之用，以強盜、搶奪、竊盜或其他非法方
法，持有依法執行公務之人所持有之第一項所列槍砲、彈藥者，
得加重其刑至二分之一。
第一項至第三項之未遂犯罰之。
槍砲彈藥刀械管制條例第12條：
未經許可，製造、販賣或運輸子彈者，處1 年以上7 年以下有期
徒刑，併科新臺幣500 萬元以下罰金。
未經許可，轉讓、出租或出借子彈者，處6 月以上5 年以下有期
徒刑，併科新臺幣300 萬元以下罰金。
意圖供自己或他人犯罪之用，而犯前二項之罪者，處3 年以上10
年以下有期徒刑，併科新臺幣700 萬元以下罰金。
未經許可，持有、寄藏或意圖販賣而陳列子彈者，處5 年以下有
期徒刑，併科新臺幣300 萬元以下罰金。
第 1 項至第 3 項之未遂犯罰之。
中華民國刑法第271條：
殺人者，處死刑、無期徒刑或 10 年以上有期徒刑。
前項之未遂犯罰之。
預備犯第 1 項之罪者，處 2 年以下有期徒刑。
中華民國刑法第330條：
犯強盜罪而有第321 條第1 項各款情形之一者，處7 年以上有期
徒刑。
前項之未遂犯罰之。
附表一：
┌─┬────────────┬──────────────────┐
│編│犯罪事實                │主文                                │
│號│                        │                                    │
├─┼────────────┼──────────────────┤
│一│被告甲○○持有比利時手槍│甲○○未經許可持有手槍，累犯，處有期│
│  │、90手槍部分            │徒刑陸年，併科罰金新臺幣拾貳萬元，罰│
│  │【犯罪事實欄一】        │金如易服勞役，以新臺幣壹仟元折算壹日│
│  │                        │；扣案如附表二編號1、2及附表三編號2 │
│  │                        │所示之物均沒收。                    │
├─┼────────────┼──────────────────┤
│二│被害人丁○○部分        │甲○○殺人未遂，累犯，處有期徒刑捌年│
│  │【犯罪事實欄二之(一)】    │，扣案如附表二編號1 至8 及附表三編號│
│  │                        │1 所示之物均沒收。                  │
│  │                        │庚○○共同犯攜帶兇器強盜未遂罪，處有│
│  │                        │期徒刑伍年陸月，扣案如附表二編號1 至│
│  │                        │8 及附表三編號1 所示之物均沒收。    │
├─┼────────────┼──────────────────┤
│三│被害人丙○○部分        │甲○○共同犯攜帶兇器強盜未遂罪，累犯│
│  │【犯罪事實欄二之(二)】    │，處有期徒刑肆年，扣案如附表二編號1 │
│  │                        │至4 、7 至8 及附表三編號1 所示之物均│
│  │                        │沒收。                              │
│  │                        │庚○○共同犯攜帶兇器強盜未遂罪，處有│
│  │                        │期徒刑參年捌月，扣案如附表二編號1 至│
│  │                        │4 、7 至8 及附表三編號1 所示之物均沒│
│  │                        │收。                                │
├─┼────────────┼──────────────────┤
│四│被害人己○○部分        │甲○○共同犯攜帶兇器強盜罪，累犯，處│
│  │【犯罪事實欄二之(三)】    │有期徒刑柒年陸月，扣案如附表二編號1 │
│  │                        │至4 、8 及附表三編號1 所示之物均沒收│
│  │                        │。                                  │
│  │                        │庚○○共同犯攜帶兇器強盜罪，處有期徒│
│  │                        │刑柒年貳月，扣案如附表二編號1 至4 、│
│  │                        │8 及附表三編號1 所示之物均沒收。    │
├─┼────────────┼──────────────────┤
│五│被害人乙○○部分        │甲○○共同犯攜帶兇器強盜罪，累犯，處│
│  │【犯罪事實欄三】        │有期徒刑柒年肆月，扣案如附表二編號1 │
│  │                        │至4所示之物均沒收。                 │
│  │                        │庚○○共同犯攜帶兇器強盜罪，處有期徒│
│  │                        │刑柒年，扣案如附表二編號1 至4 所示之│
│  │                        │物均沒收。                          │
└─┴────────────┴──────────────────┘
附表二：（99年度槍保字第21號、99年度彈保字第13號）
┌─┬──┬─────┬──────┬─────────────┬───────┬─────┐
│編│品名│數量      │查獲地點    │鑑定結果                  │鑑定書        │卷證出處  │
│號│    │          │            │                          │              │          │
├─┼──┼─────┼──────┼─────────────┼───────┼─────┤
│ 1│手槍│1 枝（含彈│彰化縣彰化市│送鑑手槍壹枝（槍枝管制編號│內政部警政署刑│本院卷(一)  │
│  │    │匣1 個）  │永芳路540 巷│0000000000）認係口徑5.7mm │事警察局99年2 │第55-59頁 │
│  │    │          │57弄旁公墓草│制式半自動手槍，為比利時FN│月23日刑鑑字第│          │
│  │    │          │叢          │廠Five-seven型，經檢視，打│0000000000號鑑│          │
│  │    │          │            │印槍號之金屬片遭移除，槍管│定書          │          │
│  │    │          │            │內具8 條右旋來復線，擊發功│              │          │
│  │    │          │            │能正常，可供擊發同口徑制式│              │          │
│  │    │          │            │子彈使用，認具殺傷力。    │              │          │
├─┼──┼─────┼──────┼─────────────┼───────┼─────┤
│ 2│手槍│1 枝（含彈│彰化縣彰化市│送鑑手槍壹枝（槍枝管制編號│內政部警政署刑│本院卷(一)  │
│  │    │匣1 個）  │永芳路540 巷│0000000000）認係口徑9mm 制│事警察局99年2 │第55-59頁 │
│  │    │          │57弄旁公墓草│式半自動手槍，為美國SMITH-│月23日刑鑑字第│          │
│  │    │          │叢          │WESSON廠5904型，槍號為TCS4│0000000000號鑑│          │
│  │    │          │            │788 ，槍管內具5 條右旋來復│定書          │          │
│  │    │          │            │線，擊發功能正常，可供擊發│              │          │
│  │    │          │            │同口徑制式子彈使用，認具殺│              │          │
│  │    │          │            │傷力。                    │              │          │
├─┼──┼─────┼──────┼─────────────┼───────┼─────┤
│ 3│子彈│6 顆（嗣經│彰化縣彰化市│送鑑子彈6 顆，認均係口徑  │內政部警政署刑│本院卷(一)  │
│  │    │送鑑試射擊│永芳路540 巷│5.7mm 制式子彈，均經試射，│事警察局99年2 │第55-59頁 │
│  │    │發，僅餘彈│57弄旁公墓草│可擊發，認均具殺傷力。    │月23日刑鑑字第│          │
│  │    │殼6 顆、彈│叢          │                          │0000000000號鑑│          │
│  │    │頭5 顆）  │            │                          │定書          │          │
├─┼──┼─────┼──────┼─────────────┼───────┼─────┤
│ 4│子彈│3 顆（嗣經│彰化縣彰化市│送鑑子彈3 顆，認均係口徑  │內政部警政署刑│本院卷(一)  │
│  │    │送鑑試射擊│永芳路540 巷│9mm 制式子彈，均經試射，可│事警察局99年2 │第55-59頁 │
│  │    │發，僅餘彈│57弄旁公墓草│擊發，認均具殺傷力。      │月23日刑鑑字第│          │
│  │    │殼3 顆、彈│叢          │                          │0000000000號鑑│          │
│  │    │頭3 顆）  │            │                          │定書          │          │
├─┼──┼─────┼──────┼─────────────┼───────┼─────┤
│ 5│子彈│2 顆【第1 │彰化縣和美鎮│送鑑彈殼2 顆，認均係已擊發│內政部警政署│本院卷(一)  │
│  │    │現場共擊發│福北路490 巷│之口徑9mm （9x19mm）制式彈│刑事警察局98年│第101-104 │
│  │    │3 顆子彈，│案發現場    │殼。經與口徑9mm 制式半自動│12月28日刑鑑字│頁        │
│  │    │惟僅拾獲彈│【第1現場】 │手槍（槍枝管制編號00000000│第0000000000號│          │
│  │    │殼2 顆、彈│拾獲彈殼2顆 │20）試射彈殼比對結果，其彈│鑑定書        │          │
│  │    │頭1 顆，即│            │底特徵紋痕相吻合，認均係由├───────┼─────┤
│  │    │此編號5 及│            │該槍枝所擊發。            │內政部警政署│本院卷(一)  │
│  │    │下列編號6 │            │                          │刑事警察局99年│第113頁   │
│  │    │所示】    │            │                          │4 月12日刑鑑字│          │
│  │    │          │            │                          │第0000000000號│          │
│  │    │          │            │                          │鑑定書        │          │
├─┼──┼─────┼──────┼─────────────┼───────┼─────┤
│ 6│子彈│1 顆      │被害人丁○○│送鑑彈頭1 顆，認係已擊發撞│內政部警政署│本院卷(一)  │
│  │    │【同上述】│左大腿內取出│擊變形之口徑9mm 制式銅包衣│刑事警察局98年│第101-104 │
│  │    │          │（彈頭1顆） │彈頭，其上具5 條右旋來復線│12月28日刑鑑字│頁        │
│  │    │          │            │。經與口徑9mm 制式半自動手│第0000000000號│          │
│  │    │          │            │槍（槍枝管制編號0000000000│鑑定書        │          │
│  │    │          │            │）試射彈殼比對結果，其彈頭├───────┼─────┤
│  │    │          │            │來復線特徵紋痕相吻合，認係│內政部警政署│本院卷(一)  │
│  │    │          │            │由該槍枝所擊發。          │刑事警察局99年│第113頁   │
│  │    │          │            │                          │4 月12日刑鑑字│          │
│  │    │          │            │                          │第0000000000號│          │
│  │    │          │            │                          │鑑定書        │          │
├─┼──┼─────┼──────┼─────────────┼───────┼─────┤
│ 7│子彈│2 顆（嗣經│彰化縣和美鎮│送鑑子彈2 顆，認均係口徑  │內政部警政署│本院卷(一)  │
│  │    │送鑑試射擊│線東路七段案│5.7mm 制式子彈，其中1 顆彈│刑事警察局98年│第101-104 │
│  │    │發，僅餘彈│發現場      │頭已往彈殼內陷。又2 顆經試│12月28日刑鑑字│頁        │
│  │    │殼2 顆）  │【第2現場】 │射、可擊發，認均具殺傷力。│第0000000000號│          │
│  │    │          │            │                          │鑑定書        │          │
│  │    │          │            │                          ├───────┼─────┤
│  │    │          │            │                          │內政部警政署│本院卷(一)  │
│  │    │          │            │                          │刑事警察局99年│第128頁   │
│  │    │          │            │                          │4 月16日刑鑑字│          │
│  │    │          │            │                          │第0000000000號│          │
│  │    │          │            │                          │鑑定書        │          │
├─┼──┼─────┼──────┼─────────────┼───────┼─────┤
│ 8│子彈│1 顆（已在│彰化縣和美鎮│送鑑彈殼1 顆，認係已擊發之│內政部警政署│本院卷(一)  │
│  │    │案發現場遭│線東路七段案│口徑5.7mm 制式彈殼。經與口│刑事警察局98年│第101-104 │
│  │    │擊發，僅拾│發現場      │徑5.7mm 制式半自動手槍（槍│12月28日刑鑑字│頁        │
│  │    │獲彈殼1 顆│【第2現場】 │枝管制編號0000000000）試射│第0000000000號│          │
│  │    │）        │            │彈殼比對結果，其彈底特徵紋│鑑定書        │          │
│  │    │          │            │痕相吻合，認係由該槍枝所擊├───────┼─────┤
│  │    │          │            │發。                      │內政部警政署│本院卷(一)  │
│  │    │          │            │                          │刑事警察局99年│第113頁   │
│  │    │          │            │                          │4 月12日刑鑑字│          │
│  │    │          │            │                          │第0000000000號│          │
│  │    │          │            │                          │鑑定書        │          │
└─┴──┴─────┴──────┴─────────────┴───────┴─────┘
附表三：
┌─┬──────┬──────────────┐
│編│保管號碼    │內容                        │
│號│            │                            │
├─┼──────┼──────────────┤
│1 │99年度保管字│手套1 支、門號0000-000000 號│
│  │第918號     │行動電話1 支（含SIM 卡1張） │
├─┼──────┼──────────────┤
│2 │98年度保管字│塑膠桶1 個、紅色塑膠袋1 個、│
│  │第2964號    │白色塑膠袋5 個              │
└─┴──────┴──────────────┘
附表四：（不予宣告沒收之物）
┌─┬──────┬──────────────┬───────────┐
│編│保管號碼    │內容                        │備註                  │
│號│            │                            │                      │
├─┼──────┼──────────────┼───────────┤
│1 │99年度保管字│甲○○之休閒鞋左、右腳各1 支│休閒鞋係供平時穿戴者；│
│  │第918號     │、瓶口棉棒1 支、檳榔渣1包 、│瓶口棉棒1 支、檳榔渣1 │
│  │            │血跡棉棒1 支                │包均無法證明與本案有何│
│  │            │                            │關連；血跡棉棒1 支係警│
│  │            │                            │員採驗之證物          │
├─┼──────┼──────────────┼───────────┤
│2 │98年度保管字│羅欽哲身分證1 張、手銬1 │無法證明與本案有何關連│
│  │第2964號    │副、寶特瓶1 罐、拋棄式針│                      │
│  │            │筒3個、已開封紙袋1 個、 │                      │
│  │            │針頭6 個、治得舒藥品2 包、│                      │
│  │            │信封1 個（含信紙1 張）、│                      │
│  │            │咖啡色側背包1 個、紅色T 字│                      │
│  │            │扳手1 支、黑色外套1件 、│                      │
│  │            │黑色褲子、皮帶各1 件、彈殼│                      │
│  │            │1 顆                        │                      │
└─┴──────┴──────────────┴───────────┘

司法院資訊處製作；財團法人民間司法改革基金會備份。
